Minutes et répertoires du notaire Antoine PEZET de CORVAL, 3 février 1789 - 7 octobre 1805 (étude VII)
Archives nationales
- Minutes de Antoine PEZET de CORVAL, 1789 - 1805; MC/ET/VII/489 - MC/ET/VII/575
  - Minutes. an XIII, pluviose - an XIII, germinal, pluviose an XIII (21 janvier 1805) - germinal an XIII (20 avril 1805); MC/ET/VII/572
    - Inventaire après décès d'Antoine Augustin Chas, jurisconsulte, 9, rue des Petits-Augustins., 30 pluviose an XIII (19 février 1805); MC/ET/VII/572
      inventaire; Petits-Augustins (rue des); Chas, Antoine Augustin; juriste
    - Bail de la ferme de Saint-Victor à Villeneuve-sur-Seine par Alexandre Marie Justin Leprieur [Leprieur de Merville] à Pierre Prévost, fermier., 4 ventôse an XIII (23 février 1805); MC/ET/VII/572
      Précisions sur les lieux: Villeneuve-le-Roi (Val-de-Marne)--Saint-Victor (ferme)
      Documents du Minutier central des notaires de Paris concernant l'histoire économique et sociale (1800-1830) [8556 actes], par Claude Pris, introduction et index revus, corrigés par le personnel du Minutier central, sous la direction d'Andrée Chauleur, Paris, Archives nationales, 1999, notice n° 7288 (instrument de recherche imprimé dématérialisé dont la version intégrale est accessible en ligne par la rubrique 'Autres instruments de recherche', voir contexte dans le Plan d’orientation général - Notaires de Paris, guides thématiques du Minutier).
      bail; Villeneuve-le-Roi (Val-de-Marne); Leprieur de Merville, Alexandre Marie Justin; Leprieur, Alexandre Marie Justin; Prévost, Pierre; agriculteur; administrateur
    - Inventaire après décès de Marie Catherine Boutault, épouse de Jean Poncelet, blanchisseur, 603, rue Helvétius., 13 ventôse an XIII (4 mars 1805); MC/ET/VII/572
      Documents du Minutier central des notaires de Paris concernant l'histoire économique et sociale (1800-1830) [8556 actes], par Claude Pris, introduction et index revus, corrigés par le personnel du Minutier central, sous la direction d'Andrée Chauleur, Paris, Archives nationales, 1999, notice n° 670 (instrument de recherche imprimé dématérialisé dont la version intégrale est accessible en ligne par la rubrique 'Autres instruments de recherche', voir contexte dans le Plan d’orientation général - Notaires de Paris, guides thématiques du Minutier).
      inventaire; Helvétius (rue); Boutault, Marie Catherine; Poncelet, Jean; teinturier blanchisseur
    - Mariage d'André Michel Mauzin, chef de bureau au Trésor public, 17, rue Thibault-aux-Dés, avec Adélaïde Thérèse Perpétue Chambon, 395, rue Batave., 19 ventôse an XIII (10 mars 1805); MC/ET/VII/572
      Documents du Minutier central des notaires de Paris concernant l'histoire économique et sociale (1800-1830) [8556 actes], par Claude Pris, introduction et index revus, corrigés par le personnel du Minutier central, sous la direction d'Andrée Chauleur, Paris, Archives nationales, 1999, notice n° 6509 (instrument de recherche imprimé dématérialisé dont la version intégrale est accessible en ligne par la rubrique 'Autres instruments de recherche', voir contexte dans le Plan d’orientation général - Notaires de Paris, guides thématiques du Minutier).
      contrat de mariage; Batave (rue); Thibault-aux-Dés (rue); Chambon, Adélaïde Thérèse Perpétue; Mauzin, André Michel
    - Mariage de Jean Poncelet, blanchisseur, veuf sans enfant de Marie Catherine Boutault [Poutault], avec Marthe Albertine Bourse, 9, quai de la Tournelle., 29 ventôse an XIII (20 mars 1805); MC/ET/VII/572
      Documents du Minutier central des notaires de Paris concernant l'histoire économique et sociale (1800-1830) [8556 actes], par Claude Pris, introduction et index revus, corrigés par le personnel du Minutier central, sous la direction d'Andrée Chauleur, Paris, Archives nationales, 1999, notice n° 671 (instrument de recherche imprimé dématérialisé dont la version intégrale est accessible en ligne par la rubrique 'Autres instruments de recherche', voir contexte dans le Plan d’orientation général - Notaires de Paris, guides thématiques du Minutier).
      contrat de mariage; Tournelle (quai de la); Bourse, Marthe Albertine; Boutault, Marie Catherine; Poncelet, Jean; Poutault, Marie Catherine; teinturier blanchisseur
    - Mariage de Joseph Roques, docteur en médecine, 148, rue Saint-Honoré, avec Jeanne Marie Julie Fabre, 30, rue des Vieux-Augustins., 6 germinal an XIII (27 mars 1805); MC/ET/VII/572
      Documents du Minutier central des notaires de Paris concernant l'histoire économique et sociale (1800-1830) [8556 actes], par Claude Pris, introduction et index revus, corrigés par le personnel du Minutier central, sous la direction d'Andrée Chauleur, Paris, Archives nationales, 1999, notice n° 5825 (instrument de recherche imprimé dématérialisé dont la version intégrale est accessible en ligne par la rubrique 'Autres instruments de recherche', voir contexte dans le Plan d’orientation général - Notaires de Paris, guides thématiques du Minutier).
      contrat de mariage; Saint-Honoré (rue); Vieux-Augustins (rue des); Fabre, Jeanne Marie Julie; Roques, Joseph; docteur d'université
    - Inventaire après décès de Geneviève Mongenet, épouse d'Adam Konig, portier, 10, place Vendôme., 16 germinal an XIII (6 avril 1805); MC/ET/VII/572
      Documents du Minutier central des notaires de Paris concernant l'histoire économique et sociale (1800-1830) [8556 actes], par Claude Pris, introduction et index revus, corrigés par le personnel du Minutier central, sous la direction d'Andrée Chauleur, Paris, Archives nationales, 1999, notice n° 5358 (instrument de recherche imprimé dématérialisé dont la version intégrale est accessible en ligne par la rubrique 'Autres instruments de recherche', voir contexte dans le Plan d’orientation général - Notaires de Paris, guides thématiques du Minutier).
      inventaire; Vendôme (place); Konig, Adam; Mongenet, Geneviève; concierge
    - Inventaire après décès de Guillaume Imhoff, fabricant de papier peint, rue Neuve-des-Capucines, maison des Capucines., 27 germinal an XIII (17 avril 1805); MC/ET/VII/572
      Documents du Minutier central des notaires de Paris concernant l'histoire économique et sociale (1800-1830) [8556 actes], par Claude Pris, introduction et index revus, corrigés par le personnel du Minutier central, sous la direction d'Andrée Chauleur, Paris, Archives nationales, 1999, notice n° 2240 (instrument de recherche imprimé dématérialisé dont la version intégrale est accessible en ligne par la rubrique 'Autres instruments de recherche', voir contexte dans le Plan d’orientation général - Notaires de Paris, guides thématiques du Minutier).
      inventaire; Capucines (rue des); Imhoff, Guillaume; papetier
  - Minutes. an XIII, floréal - an XIII, prairial, floréal an XIII (21 avril 1805) - prairial an XIII (19 juin 1805); MC/ET/VII/573
    - Cession du bail du château et domaine de Grandvilliers à La Chapelle-Gauthier, passé devant Lefebvre-Saint-Maur à Paris le 24 frimaire an XIII, par Claude François Cagnion à Louis Hubert Calille Dulau-Dallemans., 7 floréal an XIII (27 avril 1805); MC/ET/VII/573
      Précisions sur les lieux: Grandvilliers (La Chapelle-Gauthier, Seine-et-Marne); La Chapelle-Gauthier (Seine-et-Marne)--Grandvilliers
      Documents du Minutier central des notaires de Paris concernant l'histoire économique et sociale (1800-1830) [8556 actes], par Claude Pris, introduction et index revus, corrigés par le personnel du Minutier central, sous la direction d'Andrée Chauleur, Paris, Archives nationales, 1999, notice n° 7295 (instrument de recherche imprimé dématérialisé dont la version intégrale est accessible en ligne par la rubrique 'Autres instruments de recherche', voir contexte dans le Plan d’orientation général - Notaires de Paris, guides thématiques du Minutier).
      cession; La Chapelle-Gauthier (Seine-et-Marne); Cagnion, Claude François; Dulau d'Allemans, Louis Hubert Camille
    - Mariage de Nicolas Aubertin, employé, 1477, rue Saint-Honoré, avec Christine Bothilla Bohne, 689, rue Neuve-des-Mathurins., 14 floréal an XIII (4 mai 1805); MC/ET/VII/573
      Documents du Minutier central des notaires de Paris concernant l'histoire économique et sociale (1800-1830) [8556 actes], par Claude Pris, introduction et index revus, corrigés par le personnel du Minutier central, sous la direction d'Andrée Chauleur, Paris, Archives nationales, 1999, notice n° 5001 (instrument de recherche imprimé dématérialisé dont la version intégrale est accessible en ligne par la rubrique 'Autres instruments de recherche', voir contexte dans le Plan d’orientation général - Notaires de Paris, guides thématiques du Minutier).
      contrat de mariage; Neuve-des-Mathurins (rue); Saint-Honoré (rue); Aubertin, Nicolas; Bohne, Christine Bothilla
    - Vente de carrières à Passy par Anne Françoise de Pennart, veuve de Louis de Vaufleury de Malterre, à Auguste Victor Thion de La Chaume., 24 floréal an XIII (14 mai 1805); MC/ET/VII/573
      acte de vente; Passy (ancienne commune); Pennart, Anne Françoise de; Thion de La Chaume, Auguste Victor (1753-1838); Vaufleury de Malterre, Louis de (1730-1778)
    - Vente de fonds de commerce de parfumerie, 69, rue Saint-Honoré, par Marie Anne Angélique Sohier, veuve de Michel Étienne Lenoir, marchand parfumeur, à Victoire Herpein., 24 floréal an XIII (14 mai 1805); MC/ET/VII/573
      Documents du Minutier central des notaires de Paris concernant l'histoire économique et sociale (1800-1830) [8556 actes], par Claude Pris, introduction et index revus, corrigés par le personnel du Minutier central, sous la direction d'Andrée Chauleur, Paris, Archives nationales, 1999, notice n° 1222 (instrument de recherche imprimé dématérialisé dont la version intégrale est accessible en ligne par la rubrique 'Autres instruments de recherche', voir contexte dans le Plan d’orientation général - Notaires de Paris, guides thématiques du Minutier).
      acte de vente; Saint-Honoré (rue); Herpein, Victoire; Lenoir, Michel Etienne; Sohier, Marie Anne Angélique; parfumeur
    - Vente de carrières à Passy, par Anne Françoise de Pennart, veuve de Louis de Vauflery de Malterre [Vaufleury de Malterre], à Auguste Victor Thion-La-Chaume [Thion de la Chaume]., 24 floréal an XIII (14 mai 1805); MC/ET/VII/573
      Précisions sur les lieux: Paris--Passy (ancienne commune)--Carrières
      Documents du Minutier central des notaires de Paris concernant l'histoire économique et sociale (1800-1830) [8556 actes], par Claude Pris, introduction et index revus, corrigés par le personnel du Minutier central, sous la direction d'Andrée Chauleur, Paris, Archives nationales, 1999, notice n° 2 (instrument de recherche imprimé dématérialisé dont la version intégrale est accessible en ligne par la rubrique 'Autres instruments de recherche', voir contexte dans le Plan d’orientation général - Notaires de Paris, guides thématiques du Minutier).
    - Mariage de Jean Ferdinand Olivier, commissaire-priseur, 120, rue Barre-du-Bec, avec Adélaïde Thérèse Perpétue Chambon, 395, rue Batave., 25 floréal an XIII (15 mai 1805); MC/ET/VII/573
      Documents du Minutier central des notaires de Paris concernant l'histoire économique et sociale (1800-1830) [8556 actes], par Claude Pris, introduction et index revus, corrigés par le personnel du Minutier central, sous la direction d'Andrée Chauleur, Paris, Archives nationales, 1999, notice n° 5698 (instrument de recherche imprimé dématérialisé dont la version intégrale est accessible en ligne par la rubrique 'Autres instruments de recherche', voir contexte dans le Plan d’orientation général - Notaires de Paris, guides thématiques du Minutier).
      contrat de mariage; Barre-du-Bec (rue); Batave (rue); Chambon, Adélaïde Thérèse Perpétue; Olivier, Jean Ferdinand; commissaire-priseur
    - Mariage d'Anne Isidore Guichard, orfèvre raffineur, rue des Arcis, avec Nicole Flamant, même adresse., 27 floréal an XIII (17 mai 1805); MC/ET/VII/573
      Documents du Minutier central des notaires de Paris concernant l'histoire économique et sociale (1800-1830) [8556 actes], par Claude Pris, introduction et index revus, corrigés par le personnel du Minutier central, sous la direction d'Andrée Chauleur, Paris, Archives nationales, 1999, notice n° 407 (instrument de recherche imprimé dématérialisé dont la version intégrale est accessible en ligne par la rubrique 'Autres instruments de recherche', voir contexte dans le Plan d’orientation général - Notaires de Paris, guides thématiques du Minutier).
      contrat de mariage; Arcis (rue des); Flamant, Nicole; Guichard, Anne Isidore; orfèvre
    - Inventaire après décès de Françoise Marie Bergognant, épouse d'Antoine Robert Dheur, fabricant de bleu, 4, rue du Fer-à-Moulin., 30 floréal an XIII (20 mai 1805); MC/ET/VII/573
      Documents du Minutier central des notaires de Paris concernant l'histoire économique et sociale (1800-1830) [8556 actes], par Claude Pris, introduction et index revus, corrigés par le personnel du Minutier central, sous la direction d'Andrée Chauleur, Paris, Archives nationales, 1999, notice n° 428 (instrument de recherche imprimé dématérialisé dont la version intégrale est accessible en ligne par la rubrique 'Autres instruments de recherche', voir contexte dans le Plan d’orientation général - Notaires de Paris, guides thématiques du Minutier).
      inventaire; Fer-à-Moulin (rue du); Bergognant, Françoise Marie; Dheur, Antoine Robert
    - Inventaire après décès de Marin Pierre Laurence, boulanger, 5, rue des Anglaises., 4 prairial an XIII (24 mai 1805); MC/ET/VII/573
      Documents du Minutier central des notaires de Paris concernant l'histoire économique et sociale (1800-1830) [8556 actes], par Claude Pris, introduction et index revus, corrigés par le personnel du Minutier central, sous la direction d'Andrée Chauleur, Paris, Archives nationales, 1999, notice n° 3542 (instrument de recherche imprimé dématérialisé dont la version intégrale est accessible en ligne par la rubrique 'Autres instruments de recherche', voir contexte dans le Plan d’orientation général - Notaires de Paris, guides thématiques du Minutier).
      inventaire; Anglaises (rue des); Laurence, Marin Pierre; boulanger
  - Minutes. an XIII, messidor - an XIII, fructidor, messidor an XIII (20 juin 1805) - fructidor an XIII (21 septembre 1805); MC/ET/VII/574
    - Mariage de Joseph Despagnat, journalier à l'Opéra, 23, rue des Rosiers, veuf en premières noces de Madeleine Mouchet, et en secondes de Françoise Marguerite, avec Marie Marguerite Constance Galand, divorcée avec deux enfants d'avec Antoine Gassion Courjenouil, 42, rue des Fossés-Saint-Germain-des-Prés., 1er messidor an XIII (20 juin 1805); MC/ET/VII/574
      Documents du Minutier central des notaires de Paris concernant l'histoire économique et sociale (1800-1830) [8556 actes], par Claude Pris, introduction et index revus, corrigés par le personnel du Minutier central, sous la direction d'Andrée Chauleur, Paris, Archives nationales, 1999, notice n° 5188 (instrument de recherche imprimé dématérialisé dont la version intégrale est accessible en ligne par la rubrique 'Autres instruments de recherche', voir contexte dans le Plan d’orientation général - Notaires de Paris, guides thématiques du Minutier).
      contrat de mariage; Fossés-Saint-Germain-des-Prés (rue des); Opéra; Rosiers (rue des); Courjenouil, Antoine Gassion; Despagnat, Joseph; Galand, Marie Marguerite Constance; Gassion-Courjenouil, Antoine; Marguerite, Françoise; Mouchet, Madeleine; journalier
    - Vente de la ferme de Saint-Michel avec 11 hectares de terres labourables et prés à Caderousse par Raymond Monier, maître de poste, à Antoine Denis Perin., 7 messidor an XIII (26 juin 1805); MC/ET/VII/574
      Précisions sur les lieux: Caderousse (Vaucluse)--Saint-Michel (ferme)
      Documents du Minutier central des notaires de Paris concernant l'histoire économique et sociale (1800-1830) [8556 actes], par Claude Pris, introduction et index revus, corrigés par le personnel du Minutier central, sous la direction d'Andrée Chauleur, Paris, Archives nationales, 1999, notice n° 7302 (instrument de recherche imprimé dématérialisé dont la version intégrale est accessible en ligne par la rubrique 'Autres instruments de recherche', voir contexte dans le Plan d’orientation général - Notaires de Paris, guides thématiques du Minutier).
      acte de vente; Caderousse (Vaucluse); Monier, Raymond; Perin, Antoine Denis; maître de poste
    - Inventaire après décès de Jean-Baptiste Feuillant, marchand de vins, 42, rue des Fossés-Montmartre., 10 messidor an XIII (29 juin 1805); MC/ET/VII/574
      Documents du Minutier central des notaires de Paris concernant l'histoire économique et sociale (1800-1830) [8556 actes], par Claude Pris, introduction et index revus, corrigés par le personnel du Minutier central, sous la direction d'Andrée Chauleur, Paris, Archives nationales, 1999, notice n° 4429 (instrument de recherche imprimé dématérialisé dont la version intégrale est accessible en ligne par la rubrique 'Autres instruments de recherche', voir contexte dans le Plan d’orientation général - Notaires de Paris, guides thématiques du Minutier).
      inventaire; Fossés-Montmartre (rue des); Feuillant, Jean-Baptiste; commerçant
    - Mainlevée de Jean Louis Archangé à Lemercier., 4 juillet 1805; MC/ET/VII/574
      mainlevée; Archangé, Jean Louis; Lemercier (famille)
    - Mariage de Nicolas Marchand, 22, rue des Fossés-Saint-Germain-l'Auxerrois, avec Anne Françoise Sicart, 31, place Thionville., 4 thermidor an XIII (23 juillet 1805); MC/ET/VII/574
      Documents du Minutier central des notaires de Paris concernant l'histoire économique et sociale (1800-1830) [8556 actes], par Claude Pris, introduction et index revus, corrigés par le personnel du Minutier central, sous la direction d'Andrée Chauleur, Paris, Archives nationales, 1999, notice n° 8339 (instrument de recherche imprimé dématérialisé dont la version intégrale est accessible en ligne par la rubrique 'Autres instruments de recherche', voir contexte dans le Plan d’orientation général - Notaires de Paris, guides thématiques du Minutier).
      contrat de mariage; Fossés-Saint-Germain-l'Auxerrois (rue des); Thionville (place de); Marchand, Nicolas; Sicart, Anne Françoise; commerçant
    - Bail des cloisons et fermetures d'une maison, 243, rue de l'Arbre-Sec, par Marie Geneviève Bourgeois, veuve de Jean Clément Porquier, à Jean-Baptiste Duhazé, perruquier., 7 thermidor an XIII (26 juillet 1805); MC/ET/VII/574
      Documents du Minutier central des notaires de Paris concernant l'histoire économique et sociale (1800-1830) [8556 actes], par Claude Pris, introduction et index revus, corrigés par le personnel du Minutier central, sous la direction d'Andrée Chauleur, Paris, Archives nationales, 1999, notice n° 1554 (instrument de recherche imprimé dématérialisé dont la version intégrale est accessible en ligne par la rubrique 'Autres instruments de recherche', voir contexte dans le Plan d’orientation général - Notaires de Paris, guides thématiques du Minutier).
      bail; Arbre-Sec (rue de l'); Bourgeois, Marie Geneviève; Duhazé, Jean-Baptiste; Porquier, Jean Clément; coiffeur
    - Vente de 28 hectares de prés à Nogent-sur-Seine par Edme Pierre François Godot à Edme Godot-Desbordes., 29 thermidor an XIII (17 août 1805); MC/ET/VII/574
      Documents du Minutier central des notaires de Paris concernant l'histoire économique et sociale (1800-1830) [8556 actes], par Claude Pris, introduction et index revus, corrigés par le personnel du Minutier central, sous la direction d'Andrée Chauleur, Paris, Archives nationales, 1999, notice n° 7305 (instrument de recherche imprimé dématérialisé dont la version intégrale est accessible en ligne par la rubrique 'Autres instruments de recherche', voir contexte dans le Plan d’orientation général - Notaires de Paris, guides thématiques du Minutier).
      acte de vente; Nogent-sur-Seine (Aube); Godot, Edme Pierre François; Godot-Desbordes, Edme
    - Inventaire après décès de Nicolas Krommenacker, cocher, 64, rue des Petits-Champs., 11 fructidor an XIII (29 août 1805); MC/ET/VII/574
      Documents du Minutier central des notaires de Paris concernant l'histoire économique et sociale (1800-1830) [8556 actes], par Claude Pris, introduction et index revus, corrigés par le personnel du Minutier central, sous la direction d'Andrée Chauleur, Paris, Archives nationales, 1999, notice n° 2408 (instrument de recherche imprimé dématérialisé dont la version intégrale est accessible en ligne par la rubrique 'Autres instruments de recherche', voir contexte dans le Plan d’orientation général - Notaires de Paris, guides thématiques du Minutier).
      inventaire; Petits-Champs (rue des); Krommenacker, Nicolas; conducteur de véhicules
    - Vente de meubles, 12, rue Neuve-des-Mathurins, par Nicolas Aubertin à Herman Lubbert, négociant., 3 jour complémentaire an XIII (20 septembre 1805); MC/ET/VII/574
      Documents du Minutier central des notaires de Paris concernant l'histoire économique et sociale (1800-1830) [8556 actes], par Claude Pris, introduction et index revus, corrigés par le personnel du Minutier central, sous la direction d'Andrée Chauleur, Paris, Archives nationales, 1999, notice n° 2124 (instrument de recherche imprimé dématérialisé dont la version intégrale est accessible en ligne par la rubrique 'Autres instruments de recherche', voir contexte dans le Plan d’orientation général - Notaires de Paris, guides thématiques du Minutier).
      acte de vente; Neuve-des-Mathurins (rue); Aubertin, Nicolas; Lubbert, Herman; négociant
  - Minutes. an XIV, vendémiaire - an XIV, nivôse, 1er vendémiaire an XIV (23 septembre 1805) - 10 nivôse an XIV (1805); MC/ET/VII/575
    An XIV, 1 à 15 vendémiaire ( 1805, 23 septembre à 1805, 7 octobre): actes passés par-devant Antoine Pezet de Corval.
    an XIV, 18 vendémiaire à 10 nivôse (1805, 10 octobre à 1805, 31 décembre): actes passés par-devant Sébastien Postel.
    - Vente de terres dans l'arrondissement de Spire par la Caisse d'amortissement à Denis Aubin Boissière., 15 vendémiaire an XIV (7 octobre 1805); MC/ET/VII/575
      Documents du Minutier central des notaires de Paris concernant l'histoire économique et sociale (1800-1830) [8556 actes], par Claude Pris, introduction et index revus, corrigés par le personnel du Minutier central, sous la direction d'Andrée Chauleur, Paris, Archives nationales, 1999, notice n° 7308 (instrument de recherche imprimé dématérialisé dont la version intégrale est accessible en ligne par la rubrique 'Autres instruments de recherche', voir contexte dans le Plan d’orientation général - Notaires de Paris, guides thématiques du Minutier).
      acte de vente; Spire (Allemagne); Boissière, Denis Aubin
- Répertoire(s) de Antoine PEZET de CORVAL, 18 octobre 1785 - 8 janvier 1808; MC/RE/VII/11 - MC/RE/VII/16/B
  - Répertoire. 1787, 1er juillet - 1791, 31 janvier, 1er juillet 1787 - 31 janvier 1791; MC/RE/VII/11
    Répertoire des notaires Edme Eustache Armet (1er juillet 1787-3 février 1789), Antoine Pezet de Corval (3 février 1789-31 janvier 1791).
    Informations concernant le classement et la cotation:
    Le niveau inférieur de description, quand il existe, correspond aux mentions d'actes contenues dans le répertoire. Parmi celles-ci, certaines peuvent y être décrites, de manière plus ou moins détaillée. Pour consulter l'acte proprement dit, il convient de rechercher la cote au niveau des articles (registre ou liasse) des minutes du notaire (cote de type 'MC/ET').
    - Inventaire après décès de Monsieur Calmus, 3 février 1789
      Mention dans le répertoire du notaire coté:
      MC/RE/VII/11
      Attention: la cote de répertoire (de type 'MC/RE') ne permet pas de consulter la minute de l'acte. ll convient de rechercher la cote de la minute (de type 'MC/ET') au niveau des articles (registre ou liasse) de minutes du notaire.